【裁判字號】    99,交抗,1929
【裁判日期】    991008
【裁判案由】    違反道路交通管理處罰條例
【裁判全文】
臺灣高等法院交通事件裁定            99年度交抗字第1929號
抗  告  人
即受處分人  甲○○
送達代收人  乙○○
上列抗告人因違反道路交通管理處罰條例案件，不服臺灣桃園地
方法院99年度交聲字第1008號，中華民國99年8 月31日所為之裁
定，提起抗告，本院裁定如下：
    主  文
抗告駁回。
    理  由
一、原裁定意旨略以：抗告人即受處分人甲○○於民國（下同）
    99年4月11日晚上9時1分許，駕駛車牌號碼LK-3479號自用小
    客車，行經桃園縣境內快速道路台66線與桃84線路口，交通
    號誌顯示為紅燈時，超越停止線停車，為該路口設置之固定
    照相設備拍照，經桃園縣政府警察局交通隊警員依採證照片
    填製桃警交相字第D00000000 號舉發違反道路交通管理事件
    通知單逕行舉發該違規事實，限於99年6 月13日前至交通部
    公路總局新竹區監理所中壢監理站聽候裁決，嗣受處分人於
    99年5 月24日提出申訴，經交通部公路總局新竹區監理所（
    下稱原處分機關）函請舉發單位查處結果，認受處分人確違
    反道路交通管理處罰條例第33條第1 項第13款之規定，乃於
    99年7 月1 日以壢監裁字第裁53-D00000000號違反道路交通
    管理事件裁決書逕行裁決，處受處分人罰鍰新臺幣（下同）
    3千元，並依第63條第1項第1款之規定記違規點數1點。原處
    分核無不合，受處分人之異議，非有理由，應予駁回等語。
二、抗告意旨略以：黃燈顯示時間之長短是主要爭議，自不能以
    機關公文所述時間長短論斷，受處分人請求法官調閱案發當
    晚該處由西向東方向之紅綠燈設置之設定參數列印，佐證黃
    燈時間長達6.92秒之論述云云。
三、按汽車行駛於高速公路、快速公路或設站管制之道路，不遵
    使用限制、禁止、行車管制及管理事項之管制規則而有未依
    標線指示行車之行為者，處汽車駕駛人3 千元以上6 千元以
    下罰鍰，並記違規點數1 點，道路交通管理處罰條例第33條
    第1 項第13款、第63條第1 項第1 款定有明文。次按白實線
    設於路口者，作為停止線；停止線，用以指示行駛車輛停止
    之界限，車輛停止時，其前懸部分不得伸越該線；車輛面對
    圓形紅燈表示禁止通行，不得超越停止線或進入路口，道路
    交通標誌標線號誌設置規則第149 條第1 款第3 目中段、第
    170 條、第206 條第5 款第1 目亦分別定有明文。
四、經查：
(一)、抗告人即受處分人甲○○於99年4 月11日晚上9時1分許，駕
    駛車牌號碼LK-3479 號自用小客車，行經桃園縣境內快速道
    路台66線與桃84線路口，交通號誌顯示為紅燈時，超越停止
    線停車，為該路口設置之固定式電腦自動照相設備拍照，經
    警依採證照片逕行舉發違規等情，此為受處分人所不否認，
    並有桃園縣政府警察局桃警交相字第D00000000 號舉發違反
    道路交通管理事件通知單及採證照片2 張在卷可稽。依卷附
    連續拍攝之採證照片2 張所示，該路口設置之固定式電腦自
    動照相設備啟動拍攝時間為99年4 月11日晚上9時1分53秒，
    拍攝地點則是台66線與桃84線路口，清晰可見該路口之交通
    號誌時值紅燈，而車號LK-3479 號之駕駛人即受處分人，於
    燈光號誌已顯示紅燈之情形下，且係紅燈亮起後3.43秒之際
    駕駛該車超越路口停止線，於啟動電腦自動照相設備攝得違
    規採證照片，嗣紅燈亮起後4.43秒之際，受處分人上開車輛
    仍向前行駛移動，此有採證照片2 張及桃園縣政府警察局99
    年6月4日桃警交字第0990062075號函文1 份在卷可稽，足證
    受處分人所駕車輛前懸係在該路口紅燈亮起3.43秒後始超越
    停止線，其有駕駛車輛行駛於快速公路，而未依道路交通標
    線指示行車之越線停車違規行為，甚為明確。
(二)、受處分人雖辯稱伊於路口號誌綠燈轉為黃燈時旋即停車，然
    因黃燈秒數太短以致越線云云，惟上開地點交通號誌之黃燈
    時相即黃燈顯示時間長達6.92秒，有採證照片2 張及桃園縣
    政府警察局99年6月4日桃警交字第0990062075號函文1 份附
    卷可考，是依受處分人所陳彼時行車時速為70公里之速度而
    言，於其駕車行駛在快速道路上目視交通號誌黃燈亮起時，
    已足以在路口停止線前煞停，縱受處分人所駕車輛於交通號
    誌綠燈轉為黃燈之際已接近停止線，亦當有充分時間足以通
    過交岔路口。然受處分人係於紅燈亮起3.43秒後始超越停止
    線，於越線後仍有向前行駛移動之情，業詳如前述，顯見受
    處分人於黃燈亮起時並未立即煞停仍繼續行駛，至為明確。
(三)、受處分人抗告意旨雖仍以黃燈顯示時間之長短是主要爭議，
    不能以機關公文所述時間長短論斷，請求法官調閱案發當晚
    該處由西向東方向之紅綠燈設置之設定參數列印云云，惟上
    開地點交通號誌之黃燈時相即黃燈顯示時間為6.92秒，除有
    桃園縣政府警察局99年6月4日桃警交字第0990062075號函文
    1份附卷（臺灣桃園地方法院99年度交聲字第1008號卷第8頁
    背面）可考，並有採證照片2 張在卷（同上卷第15頁）可稽
    ，從上開採證照片亦清楚可知舉發之時間、地點、以及參數
    設定等資料，足證上開地點交通號誌之黃燈時相即黃燈顯示
    時間為6.92秒，本案事證已臻明確，即無再調閱上開地點紅
    綠燈之設定參數等資料之必要，附此敘明。
五、原裁定認受處分人有上開駕駛汽車行駛於快速公路而未依標
    線指示行車之違規行為，原處分機關依道路交通管理處罰條
    例第33條第1項第13款、第63條第1項第1 款及違反道路交通
    管理事件統一裁罰基準表之規定，裁處受處分人罰鍰3 千元
    ，並記違規點數1 點，均屬有據，核無違法或不當之處，因
    而駁回受處分人之異議，經核認事用法，並無不合。受處分
    人抗告意旨仍執前詞，指摘原裁定不當，為無理由，應予駁
    回。
據上論斷，應依道路交通案件處理辦法第26條，刑事訴訟法第
412條，裁定如主文。
中    華    民    國    99    年    10    月    8     日
                  刑事第三庭  審判長法  官  陳博志
                                    法  官  劉興浪
                                    法  官  許文章
以上正本證明與原本無異。
不得再抗告。
                                    書記官  蔡慧娟
中    華    民    國    99    年    10    月    8     日

司法院資訊處製作；財團法人民間司法改革基金會備份。
